【裁判字號】    89,抗更(一),2
【裁判日期】    890818
【裁判案由】    毒品危害防制條例
【裁判全文】
臺灣高等法院刑事裁定                          八十九年度抗更（一）字第二號
    抗  告  人  甲○○
    即  被  告          國民
右列抗告人因毒品危害防制條例案件，不服臺灣台北地方法院中華民國八十八年十月
三十日裁定（八十六年度訴字第一五一號）提起抗告後，裁定經最高法院發回，本院
裁定如左：
    主  文
抗告駁回。
    理  由
一、本件原裁定以：按提起上訴，應自判決送達後十日內為之，刑事訴訟法第三百四
    十九條定有明文。抗告人（即被告，下同）係於民國（下同）八十七年五月七日
    親自收受本院判決之送達，有送達證書附卷可查，抗告人遲至八十八年十月十五
    日始提起上訴，早已逾十日期間，顯屬違背法律上之程式，因認抗告人所為上訴
    ，為無理由，而為駁回裁定。
二、抗告意旨略以：抗告人未曾如原裁定書所記載，於八十七年五月七日親自簽收判
    決書，且該送達證書上之簽名亦非抗告人本人筆跡，原審以上訴逾期予以駁回，
    有使抗告人喪失上訴權利云云。
三、按上訴期間為十日，自送達判決後起算，刑事訴訟法第三百四十九條前段定有明
    文。經查本件抗告人因毒品危害防制條案件經檢察官起訴後，先後經臺灣台北地
    方法院（下稱原審法院）傳喚其於八十六年十月二十四日、十二月二日調查庭，
    審理庭到庭陳述，並於八十六年十二月二日辯論終結，八十六年十二月九日以八
    十六年度訴字第一五一號宣示判決，抗告人並於八十七年五月七日上午十時四十
    五分，親至原審法院向書記官收受領取上開判決書等情，有原審法院調查筆錄、
    審理筆錄、宣示判決筆錄、送達證書在卷可證，又原審法院八十六年度訴字第一
    五一號刑事判決送達證書應受送達人「甲○○」之簽名確係抗告人親筆為之，有
    法務部調查局八十九年六月一日（八九）陸（二）字第八九○三九二四七號鑑定
    書附卷可稽。則該刑事判決正本業於八十七年五月七日上午十時四十五分合法送
    達抗告人，屬實無訛，上開判決正本既於八十七年五月七日由抗告人親筆簽名受
    領，已生送達效力，抗告人指判決送達證書之簽名，並非其親簽等語，自屬無稽
    。抗告人遲至八十八年十月十五日，逾法定上訴期間後，始提起上訴，揆諸前開
    說明，原審法院裁定駁回其上訴，尚無不合。抗告意旨仍以陳詞，再事爭執，核
    無理由，應予駁回。
四、至抗告人於八十八年十月十五日具狀提起上訴並聲請回復原狀，原審以已逾上訴
    期間裁定駁回上訴，並未就聲請回復狀部分為說明，抗告人抗告至本院，亦然。
    案經最高法院（八十九年台抗字第九八號）指摘及此，將原裁定撤銷發回本院更
    為裁定。其中關於聲請回復狀部分，業經原審法院八十六年度訴字第一五一號，
    八十九年六月五日裁定駁回，抗告人不服，抗告至本院，亦予駁回在案。則抗告
    人聲請回復原狀部分既已為裁定，本件僅就抗告人上訴部分為之，併予說明。
據上論斷，應依刑事訴訟法第四百十二條，裁定如主文。
中    華    民    國   八 十九     年      八       月       十八       日
                              台灣高等法院刑事第二十三庭
                                  審判長法  官  劉  靜  嫻
                                        法  官  宋      祺
                                        法  官  吳      燦
右正本證明與原本無異。
如不服本裁定應於收受送達後五日內向本院提出抗告書狀。
                                        書記官  陳  靜  姿
中      華      民      國    八十九    年      八      月     二十四   日


司法院資訊處製作；財團法人民間司法改革基金會備份。
